de: Design des Brustbereichs: Integrierter BH; Hoher Rücken; Unterbrust; Tiefer Ausschnitt; Trägerlos; Sonstiges
vi: Thiết kế phần ngực: Áo ngực tích hợp; Lưng cao; Ngực hở; Xẻ sâu; Không dây; Khác
ro-RO: Designul bustului: Sutien încorporat; Spate înalt; Bust deschis; Decoltat adânc; Fără bretele; Altele
zh-TW: 胸部設計: 內建胸罩; 高背; 露胸; 深 V; 無肩帶; 其他
ja: バストデザイン: ブラ内蔵; ハイバック; オープンバスト; プランジ; ストラップレス; その他
nl: Borst ontwerp: Ingebouwde beha; Hoge rug; Open buste; Plunge; Strapless; Overig
zh-CN: 胸型设计: 内置胸罩; 高露背; 开胸; 深 V; 无肩带; 其他
en: Bust design: Built-in bra; High back; Open bust; Plunge; Strapless; Other
da: Brystdesign: Indbygget bh; Høj ryg; Åbent bryst; Dyb udskæring; Stropløs; Andet
it: Design del busto: Reggiseno integrato; Schiena alta; Busto aperto; Scollo profondo; Senza spalline; Altro
pt-BR: Design de busto: Sutiã embutido; Costas altas; Busto aberto; Decote profundo; Tomara que caia; Outros
sv: Bystdesign: Inbyggd bh; Hög rygg; Öppen byst; Djup urringning; Axelbandslös; Övrigt
pl: Konstrukcja biustu: Wbudowany biustonosz; Pełne plecy; Odkryty biust; Głęboki dekolt; Bez ramiączek; Inny
ko: 가슴부 디자인: 내장 브라; 하이백; 오픈 버스트; 플런지; 스트랩리스; 기타
ru: Конструкция области груди: Встроенный бюстгальтер; С закрытой спиной; Открытая грудь; Глубокий вырез; Без бретелек; Другое
bg-BG: Дизайн на бюста: Вграден сутиен; Висок гръб; Отворен бюст; Дълбоко деколте; Без презрамки; Друго
sl-SI: Zasnova prsnega dela: Vgrajen nedrček; Visok hrbet; Odprto prsje; Globok izrez; Brez naramnic; Drugo
cs: Provedení košíčků/hrudní části body: Všitá podprsenka; Vysoká záda; Otevřené poprsí; Hluboký výstřih (plunge); Bez ramínek; Jiné
nb: Brystdesign: Innebygd BH; Høy rygg; Åpen byste; Dyp utringning; Stroppeløs; Annet
lt-LT: Krūtinės dalies dizainas: Įsiūta liemenėlė; Aukšta nugara; Atvira krūtinė; Gili iškirptė; Be petnešėlių; Kita
fi: Rinnanympäryksen muotoilu: Sisäänrakennetut rintaliivit; Korkea selkämys; Avoin rintaosa; Syvä uurtamus; Olkaimeton; Muu
es: Diseño de busto: Sujetador integrado; Espalda alta; Busto abierto; Escote profundo; Sin tirantes; Otro
fr: Conception du buste: Soutien-gorge intégré; Dos haut; Buste ouvert; Plongeant; Sans bretelles; Autre
tr: Göğüs tasarımı: Kendinden sütyenli; Yüksek sırt; Göğüs dekolteli; Derin dekolteli; Askısız; Diğer
el: Σχέδιο στήθους: Ενσωματωμένο σουτιέν; Ψηλή πλάτη; Ανοιχτό μπούστο; Με βαθύ ντεκολτέ; Στράπλες; Άλλο
sk-SK: Dizajn oblasti poprsia: Vstavaná podprsenka; Vysoký chrbát; Otvorené prsia; Hlboký výstrih; Bez ramienok; Iné
hr-HR: Dizajn poprsja: Ugrađeni grudnjak; Visoka leđa; Otvoreno poprsje; Duboki dekolte; Bez naramenica; Ostalo
th: การออกแบบบริเวณหน้าอก: บราในตัว; ปิดหลังสูง; เปิดอก; คว้านลึก; ไร้สาย; อื่นๆ
pt-PT: Design de busto: Sutiã incorporado; Costas subidas; Busto aberto; Decote profundo; Sem alças; Outro
hu: Mellrész kialakítása: Beépített melltartó; Magasított hát; Nyitott mellrész; Mélyen dekoltált; Pánt nélküli; Egyéb